【裁判字號】    92,訴,819
【裁判日期】    920414
【裁判案由】    槍砲彈藥刀械管制
【裁判全文】
臺灣板橋地方法院刑事判決                          九十二年度訴字第八一九號
    公  訴  人    臺灣板橋地方法院檢察署檢察官
    被      告    甲○○
右列被告因違反槍砲彈藥刀械管制條例案件，經檢察官提起公訴（九十一年度偵字二
三一七五號），本院判決如左：
    主  文
甲○○未經許可持有可發射子彈具有殺傷力之改造玩具手槍，累犯，處有期徒刑壹年
陸月，併科罰金新臺幣壹拾貳萬元，罰金如易服勞役，以銀元參佰元（即新臺幣玖佰
元）折算壹日。
扣案之可發射子彈具有殺傷力之改造玩具手槍壹把（含彈匣壹個）（槍枝管制編號：
0000000000），沒收。
    事  實
一、甲○○曾於民國八十三年間因違反麻醉藥品管理條例案件，經臺灣臺北地方法院
    判處有期徒刑陸月，如易科罰金以參佰元折算壹日，嗣經臺灣高等法院駁回其上
    訴確定。八十四年間，又因違反麻醉藥品管理條例案件、違反藥事法案件、違反
    槍砲彈藥刀械管制條例案件、犯變造特種文書罪，經臺灣臺北地方法院及本院分
    別判處有期徒刑捌月、伍月、肆月、月確定。八十六年間，因犯偽造文書罪，
    再經臺灣臺北地方法院判處有期徒刑月確定。其上開有期徒刑嗣經定應執行刑
    有期徒刑壹年玖月確定。八十六年間，甲○○又因違反槍砲彈藥刀械管制條例案
    件、違反麻醉藥品管理條例案件，經臺灣臺北地方法院判處有期徒刑捌月、柒月
    ，定應執行刑有期徒刑壹年貳月確定。其上揭二應執行刑經付執行及接續執行，
    並合併計算刑期，於八十八年一月十一日縮刑假釋出監，八十九年一月十八日假
    釋期間屆滿執行完畢。
二、甲○○猶不知悛悔，於九十一年十月上旬某日，在臺北縣中和市○○路某電動玩
    具店內，明知不詳姓名、年籍之成年男子（起訴書記載該男子綽號為「阿原」，
    係誤載）售賣之仿ＦＮ廠半自動手槍製造已換裝土造金屬槍管改造而成之可發射
    子彈具有殺傷力之改造玩具手槍一把（含彈匣一個）（槍枝管制編號：
    0000000000）、具有殺傷力之土造子彈一顆，均屬槍砲彈藥刀械管制條例管制之
    槍、彈，非經中央主管機關許可，不得持有，竟基於未經許可持有具有殺傷力改
    造玩具手槍及子彈之犯意，以新臺幣三萬元之價格購買取得該把可發射子彈具有
    殺傷力之改造玩具手槍（含彈匣一個）、及具有殺傷力之子彈一顆，而未經許可
    持有之，並藏置於其位於臺北縣中和市○○路一八０號十樓之居處。迄九十一年
    十二月二日十三時三十分許，在中和市○○路二五一巷巷口，甲○○因係違反毒
    品危害防制條例案件之通緝犯，為警逮捕，並經甲○○之同意，經警於當日十四
    時許帶同甲○○至其上述居處內執行搜索，經搜索發現扣得上開可發射子彈具有
    殺傷力之改造玩具手槍一把（含彈匣一個）、具有殺傷力之子彈一顆（嗣經鑑定
    試射）。
三、案經臺北縣政府警察局海山分局報由臺灣板橋地方法院檢察署檢察官偵查起訴。
    理  由
一、訊據被告甲○○對於右揭事實坦承不諱，並有扣案之改造玩具手槍一把（含彈匣
    一個）（槍枝管制編號：0000000000）、子彈一顆，及卷附之搜索扣押筆錄一份
    、手槍照片一幀可資佐證。扣案之改造玩具手槍一把及子彈一顆，經送內政部警
    政署刑事警察局鑑定，鑑定結果為：送鑑八厘米改造手槍一枝（槍枝管制編號：
    0000000000），認係以仿ＦＮ廠半自動手槍製造之玩具手槍換裝土製金屬槍管改
    造而成之改造手槍，機械性能良好，可擊發適用之子彈，認具殺傷力；送鑑子彈
    一顆，認係玩具槍彈殼加裝土造金屬彈頭改造而成之改造子彈，經試射，可擊發
    ，認具殺傷力等情，亦有該局九十二年一月二十八日刑鑑字第０九一０三二七六
    七０號槍彈鑑定書一份附卷可稽。本件事證明確，被告犯行洵堪認定。
二、核被告所為，係犯槍砲彈藥刀械管制條例第十一條第四項之未經許可持有可發射
    子彈具有殺傷力改造玩具手槍罪、及同條例第十二條第四項之未經許可持有子彈
    罪。被告一無故持有槍、彈行為觸犯上開二罪名，為想像競合犯，應從重之未經
    許可持有可發射子彈具有殺傷力之改造玩具手槍罪處斷。查被告曾於八十三年間
    因違反麻醉藥品管理條例案件，經臺灣臺北地方法院判處有期徒刑陸月，如易科
    罰金以參佰元折算壹日，嗣經臺灣高等法院駁回其上訴確定，八十四年間，又因
    違反麻醉藥品管理條例案件、違反藥事法案件、違反槍砲彈藥刀械管制條例案件
    、犯變造特種文書罪，經臺灣臺北地方法院及本院分別判處有期徒刑捌月、伍月
    、肆月、月確定，八十六年間，因犯偽造文書罪，再經臺灣臺北地方法院判處
    有期徒刑月確定，其上開有期徒刑嗣經定應執行刑有期徒刑壹年玖月確定；八
    十六年間，被告又因違反槍砲彈藥刀械管制條例案件、違反麻醉藥品管理條例案
    件，經臺灣臺北地方法院判處有期徒刑捌月、柒月，定應執行刑有期徒刑壹年貳
    月確定；其上揭二應執行刑經付執行及接續執行，並合併計算刑期，於八十八年
    一月十一日縮刑假釋出監，八十九年一月十八日假釋期間屆滿執行完畢，有臺灣
    高等法院被告全國前案紀錄表、臺灣板橋地方法院檢察署全國刑案資料查註表各
    一份在卷可考，被告於五年以內再犯有期徒刑以上之本罪，為累犯，依刑法累犯
    之規定，加重其刑。茲審酌被告上述前科，曾有二次違反槍砲彈藥刀械管制條例
    之犯罪，其本案持有具有殺傷力之槍、彈，危害非輕，及其犯後坦承之態度等一
    切情狀，量處如主文所示之刑，並諭知罰金刑之易服勞役折算標準。
三、扣案之可發射子彈具有殺傷力之改造玩具手槍一把（含彈匣一個）（槍枝管制編
    號：0000000000），屬違禁物，依刑法第三十八條第一項第一款之規定，宣告沒
    收。另扣案之子彈一顆，雖本屬違禁物，惟嗣業於送鑑定時經試射（僅餘彈殼、
    彈頭），已不具子彈功能，有上引之內政部警政署刑事警察局鑑定書可證，自無
    庸再為沒收之諭知，附此敘明。
據上論斷，應依刑事訴訟法第二百九十九條第一項前段，槍砲彈藥刀械管制條例第十
一條第四項、第十二條第四項，刑法第十一條前段、第五十五條、第四十七條、第四
十二條第二項、第三十八條第一項第一款，罰金罰鍰提高標準條例第二條，判決如主
文。
本案經檢察官郭緯中到庭執行職務。
中        華        民        國      九十二    年    四    月  十四    日
                                        臺灣板橋地方法院刑事第四庭
                                          法  官    王復生
右正本證明與原本無異。
如不服本判決，應於判決送達後十日內向本院提出上訴狀 (應附繕本) ，上訴於
臺灣高等法院。
                                          書記官    黃美雲
中      華      民      國      九十二      年    四    月  十六    日
附錄本案論罪科刑法條全文：
槍砲彈藥刀械管制條例第十一條第四項：
未經許可，製造、販賣或運輸第四條第一項第一款所稱其他可發射金屬或子彈具有殺
傷力之各式槍砲者，處五年以上有期徒刑，併科新臺幣一千萬元以下罰金。
未經許可，轉讓、出租或出借前項所列槍砲者，處三年以上十年以下有期徒刑，併科
新臺幣七百萬元以下罰金。
意圖供自己或他人犯罪之用，而犯前二項之罪者，處無期徒刑或七年以上有期徒刑，
併科新臺幣一千萬元以下罰金。
未經許可，持有、寄藏或意圖販賣而陳列第一項所列槍砲者，處一年以上七年以下有
期徒刑，併科新臺幣七百萬元以下罰金。
第一項至第三項之未遂犯罰之。
槍砲彈藥刀械管制條例第十二條第四項：
未經許可，製造、販賣或運輸子彈者，處一年以上七年以下有期徒刑，併科新臺幣五
百萬元以下罰金。
未經許可，轉讓、出租或出借子彈者，處六月以上五年以下有期徒刑，併科新臺幣三
百萬元以下罰金。
意圖供自己或他人犯罪之用，而犯前二項之罪者，處三年以上十年以下有期徒刑，併
科新臺幣七百萬元以下罰金。
未經許可，持有、寄藏或意圖販賣而陳列子彈者，處五年以下有期徒刑，併科新臺幣
三百萬元以下罰金。
第一項至第三項之未遂犯罰之。


司法院資訊處製作；財團法人民間司法改革基金會備份。
